【裁判字號】    97,再易,34
【裁判日期】    980212
【裁判案由】    分配表異議之訴
【裁判全文】
臺灣高等法院臺南分院民事裁定  97年度再易字第34號
再 審 原告  台新國際商業銀行股份有限公司
法定代理人  乙○○
訴訟代理人  甲○○
再 審 被告  丁○○
            丙○○
上列當事人間分配表異議之訴事件，再審原告對於中華民國97年
10月21日本院97年度上易字第64號確定判決，提起再審之訴，本
院裁定如下：
    主  文
再審之訴駁回。
再審訴訟費用由再審原告負擔。
    事 實 及 理  由
一、按再審之訴應於30日之不變期間內提起，前項期間自判決確
    定時起算，判決於送達前確定者自送達時起算，其再審之理
    由知悉在後者，自知悉時起算，但自判決確定後已逾5年者
    不得提起；判決於上訴期間屆滿時確定，不得上訴之判決，
    於宣示時確定；不宣示者，於送達時確定，民事訴訟法第50
    0條第1項、第2項、第398條第1項、第2項分別定有明文。又
    訴訟代理人受送達之權限未受限制者，送達應向該代理人為
    之，同法第132條亦規定甚明。經查，本院原確定判決訴訟
    標的價額未逾150萬元，為不得上訴第三審之事件，係於民
    國（下同）97年10月21日本院宣判時即已確定，且本件再審
    原告於本院審理原確定判決時委託甲○○、蘇麗華為訴訟代
    理人，本院於97年10月27日送達本件判決正本於甲○○與蘇
    麗華，有送達證書附本院97年度上易字第64號民事卷宗內可
    稽（見本院97年度上易字第64號卷第106-107頁），依上揭
    說明，提起再審之訴之不變期間應自送達翌日97年10月28日
    起算，加計上開訴訟代理人所在地之在途期間，不變期間應
    至97年12月1日屆滿。準此，本件再審原告於97年11月30日
    向本院遞狀提起本件再審之訴（見本院卷第1頁），尚未逾
    30日之不變期間，其訴應為合法，合先敘明。
二、再審原告聲請再審意旨略以：原審驟以再審被告丙○○及訴
    外人李金城之前後反覆之證詞，有向再審被告丁○○共同借
    貸，即謂合於社會之常情，率而採認渠等之共同借貸為真，
    置渠等之借款係分別向再審被告丁○○借貸於不顧。又再審
    被告丙○○所出示之借據卻又僅為單獨一人向再審被告丁○
    ○借貸，違反渠等係共同借款之主張。細酌系爭借款有無返
    還，再審被告丙○○與訴外人李金城之隔離訊問之結果顯然
    迥異，而原審竟予以採納，有違證據法則及經驗法則，為適
    用法規顯有錯誤，為此，爰提起本件再審之聲請云云。
三、按聲請再審，應依民事訴訟法第507條準用第501條第1項第
    4款規定，表明再審理由及關於再審理由並遵守不變期間之
    證據，此為必須具備之程式。又所謂表明再審理由，必須指
    明確定裁定有如何合於法定再審事由之具體情事始為相當。
    倘僅泛言有何條款之再審事由，而無具體情事者，仍難謂已
    合法表明再審事由；既未合法表明再審事由即為無再審之事
    由，性質上無庸命其補正（最高法院61年度台再字第137號
    判例意旨參照）。次按當事人聲請再審，雖聲明係對某件裁
    定為再審，但審查其再審訴狀理由，實為指摘原確定裁判或
    前次之再審裁判如何違法，而對該聲明不服之再審裁定，則
    毫未指明有如何法定再審理由，此種情形，可認為未合法表
    明再審理由，逕以其再審之聲請為不合法駁回之（最高法院
    69年第3次民事庭會議決定(一)參照）。經查，本件再審原告
    聲請再審，依其「民事再審狀」所載，僅泛言再審被告與訴
    外人間之證詞兩相對照顯然迥異等對原確定判決（即本院97
    年度上易字第64號）不服之理由，而原確定判決有何民事訴
    訟法之再審事由云云，並於「再審聲明」欄中，先備位聲明
    均請求廢棄本院97年度上易字第64號及原審96年度訴字第46
    4號民事判決，此外，其於再審聲請狀中並無表明本院97年
    度上易字第64號確定判決，究竟有如何合於法定再審事由之
    具體情事，揆諸前揭說明，本件聲請再審自非合法，應予駁
    回。
四、據上論結，本件再審之訴為不合法，依民事訴訟法第502條
    第1項、第95條、第78條，裁定如主文。
中    華    民    國    98    年    2     月  12      日
                  民事第四庭    審判長法  官  王惠一
                                      法  官  王浦傑
                                      法  官  蘇重信
上為正本係照原本作成。
不得抗告。
中    華    民    國    98    年    2     月    12    日
                                      書記官  陳嘉琍


司法院資訊處製作；財團法人民間司法改革基金會備份。
